臺灣桃園地方法院民事裁定
111年度桃簡事聲字第2號
異  議  人  涂國芳即松田會計師事務所

相  對  人  風沛成光電科技股份有限公司


法定代理人  任正民  
上列當事人間聲請核發支付命令事件，異議人對本院司法事務官
民國110年12月23日所為110年度司促字第4135號處分書聲明異議
，本院裁定如下：
    主  文
原處分廢棄，發回本院司法事務官另為適法之處分。
    理  由
一、按當事人對於司法事務官處理事件所為之終局處分，得於處
    分送達後10日之不變期間內，以書狀向司法事務官提出異議
    ；司法事務官認前項異議有理由時，應另為適當之處分；認
    異議為無理由者，應送請法院裁定之；法院認第1項之異議
    為有理由時，應為適當之裁定；認異議為無理由者，應以裁
    定駁回之，民事訴訟法第240條之4第1項前段、第2項、第3
    項分別定有明文。本件異議人前向本院聲請核發民國110年5
    月17日所為110年度司促字第4135號支付命令之確定證明書
    ，經本院司法事務官以110年12月23日之同字號處分書（下
    稱原處分）駁回異議人之聲請；該處分書於同年月27日送達
    於異議人後，異議人於法定期間內之111年1月5日具狀提出
    異議，司法事務官認其異議無理由而送請本院裁定，其程序
    應屬合法，先予說明。
二、異議意旨略以：本件相對人即支付命令債務人之董事長原為
    任正民，其雖曾於110年4月14日改選鄭明鳳為董事長，並向
    桃園市政府申請變更登記，但實際上鄭明鳳已於選任前之同
    年3月7日死亡，此選任決議應屬無效，且桃園市政府嗣後亦
    已撤銷該次變更登記，相對人之法定代理人即應回復為任正
    民。然原處分卻以改選董事長之際，原董事長任正民應已解
    任，本件支付命令於110年6月1日對任正民之送達為不合法
    ，因未能於核發三個月內合法送達債務人而失效為由，駁回
    核發確定證明書之聲請，應有違誤。故依法聲明異議，請求
    本院重行裁定。
三、按董事得由股東會之決議，隨時解任；股東會於董事任期未
    屆滿前，改選全體董事者，如未決議董事於任期屆滿始為解
    任，視為提前解任，公司法第199條第1項前段、第199條之1
    第1項分別定有明文。申言之，股份有限公司董事因股東會
    決議而解任者，可分為決議解任及擬制解任二種類型，於前
    者，係指股東會直接作成將董事解任之決議；但於後者之情
    形，股東會作成決議之內容則是「改選全體董事」，而非「
    解任董事」，僅是於原有董事任期尚未屆滿，又未經股東會
    決議於任滿始為解任時，法律為解決重疊期間之董事權限問
    題，始擬制發生原有董事解任之效力。是於後者之情形，原
    董事之解任並非基於股東會獨立之解任決議，而係繫於改選
    之決議而生，改選之決議若有無效或嗣遭撤銷者，擬制解任
    之效力自亦無從發生。又依公司法第192條第1項規定，公司
    董事應由股東會就有行為能力之人選任之。而股東會決議之
    內容，違反法令或章程者無效，則為公司法第191條所明定
    。
四、經查：
　1.異議人前向本院聲請對相對人發支付命令，經本院於110年5
    月17日以110年度司促字第4135號核發後，該支付命令於同
    年6月1日向相對人法定代理人任正民為送達；惟異議人嗣向
    本院聲請核發支付命令確定證明書，本院司法事務官卻以「
    債務人於110年4月14日選任業於同年3月7日死亡之鄭明鳳為
    其董事長，則於改選董事長之際，原董事長任正民應已解任
    。故本件支付命令於同年6月1日對債務人原法定代理人任正
    民之送達為不合法，是以因本件支付命令未能於核發後3個
    月內合法送達債務人而失效」為由，以原處分駁回異議人之
    聲請，有上開支付命令、送達證書、原處分之處分書附卷可
    參，此部分之情節先可認定。
　2.然而，任正民自109年1月20日起，為相對人之唯一董事並為
    董事長，嗣相對人股東會於110年4月14日決議改選鄭明鳳為
    董事，並經桃園市政府於110年4月28日核准登記，然鄭明鳳
    已於上開股東會決議前之110年3月7日死亡等情，則有相對
    人之股份有限公司變更登記表、股東臨時會議事錄、桃園市
    政府110年4月28日府經商字第11090846470號函、鄭明鳳個
    人資料查詢結果可參，此等事實亦堪認定。依上開說明，鄭
    明鳳既於上開股東會決議前死亡，其受選任為董事時已無權
    利能力，自更不具行為能力，此選任決議即與公司法第192
    條第1項之規定不符，有內容違背法令之情形，應屬無效。
　3.承上，上開改選董事之決議既屬無效，公司法第199條之1第
    1項所定，原有董事任正民於改選後視為解任之擬制效力即
    自始無從發生；且觀諸上開股東會議事錄，亦未見相對人股
    東會有單獨作成將任正民解任之決議，是任正民作為相對人
    法定代理人之地位，並不因上開股東會決議而有變更。至於
    桃園市政府雖於110年4月28日核准相對人董事即董事長之變
    更登記，嗣於同年8月18日始為撤銷，然此等登記事項之錯
    誤，應僅限制相對人不得以之對抗善意第三人，當不妨害異
    議人依正確之實際狀態主張權利。從而，原處分以任正民已
    經解任為由，認本件支付命令對其送達為不合法，尚有未洽
    ，異議意旨指摘原裁定不當，為有理由，爰由本院廢棄原裁
    定，並發回由本院司法事務官另為適法之處理。
五、綜上所述，本件異議為有理由，依民事訴訟法第240條之4第
    3項前段，裁定如主文。
中　　華　　民　　國　　111 　年　　5 　　月　　26  　日
                  桃園簡易庭  法  官  陳逸倫
以上為正本係照原本作成。
如不服本裁定，應於送達後10日內向本院提出抗告狀並表明抗告
理由（須附繕本，並應繳納抗告費新台幣1,000 元）。
中　　華　　民　　國　　111 　年　　5 　　月　　27　　日
                              書記官  潘昱臻